【裁判字號】    97,訴,848
【裁判日期】    970502
【裁判案由】    違反毒品危害防制條例
【裁判全文】
臺灣彰化地方法院刑事判決               97年度訴字第848號
公  訴  人  臺灣彰化地方法院檢察署檢察官
被      告  甲○○
上列被告因違反毒品危害防制條例案件，經檢察官提起公訴（97
年度毒偵字第696號），本院裁定以簡式審判程序審理，判決如
下：
    主    文
甲○○施用第一級毒品，累犯，處有期徒刑捌月。
    犯  罪  事  實
一、甲○○前因施用毒品案件，經依本院88年度毒聲字第4051號
    裁定移送觀察、勒戒後，認有繼續施用毒品之傾向，經檢察
    官聲請，由本院以89年度毒聲字第48號裁定移送戒治處所施
    予強制戒治1年，自民國89年1月27日起送臺灣雲林戒治所施
    以強制戒治滿3月後，其成效經評定合格，無繼續戒治必要
    ，復經本院以89年度毒聲字第3544號裁定停止戒治，所餘戒
    治期間付保護管束，惟其於保護管束期間又因違反保護管束
    應遵守事項情節重大，經本院以89年度毒聲字第4726號裁定
    撤銷停止戒治，令入戒治處所施以殘餘期間之強制戒治，迄
    90年8月8日戒治期滿，此部分所犯刑事案件則經本院以89年
    度易字第805號刑事判決判處有期徒刑8月確定。其後復因違
    反毒品危害防制條例案件，經本院以94年度訴字第1599號刑
    事判決，判處有期徒刑1年2月、10月，應執行有期徒刑1年
    10月確定，經入監執行，及嗣經本院以96年度聲減字第409
    號裁定減刑，甫於96年7月16日縮短刑期執行完畢。詎仍不
    知警惕，另基於施用第一級毒品海洛因之犯意，於96年12月
    16日晚間8時許，在其位於彰化縣田尾鄉仁里村後庄巷46號
    之住宅內，以將海洛因摻水置入針筒內再注射身體之方式，
    施用第一級毒品海洛因一次。嗣於96年12月18日上午9時30
    分許，因違反毒品危害防制條例，經警持搜索票搜索其上址
    住處後到案，經採集其尿液送驗，結果呈嗎啡、可待因陽性
    反應而悉上情。
二、案經彰化縣警察局北斗分局報請臺灣彰化地方法院檢察署檢
    察官偵查起訴。
    理    由
一、本件被告甲○○所犯係死刑、無期徒刑、最輕本刑為三年以
    上有期徒刑或高等法院管轄第一審案件以外之罪，並於本院
    行準備程序時就被訴事實為有罪之陳述，本院合議庭依前揭
    規定，經評議結果，裁定改由受命法官獨任行簡式審判程序
    ，先予敘明。
二、上揭犯罪事實，業據被告甲○○迭於警、偵訊及本院行準備
    程序、審理程序時均坦承不諱，且其於96年12月18日為警查
    獲時所採取之尿液，經送鑑驗結果，確呈嗎啡及可待因陽性
    反應，此有應受尿液採驗人尿液檢體採集送驗紀錄表2紙及
    詮昕科技股份有限公司96年12月28日濫用藥物尿液檢驗報告
    各一紙附卷可稽，足認被告之自白應與事實相符，洵堪採信
    。
三、按修正毒品危害防制條例就施用毒品者，僅於「初犯」及「
    五年後再犯」二種情形，有其追訴條件之限制，即須於初犯
    經觀察、勒戒或強制戒治釋放後，五年內均無施用毒品之行
    為，始能認其前所實施之觀察、勒戒或強制戒治已足遮斷毒
    癮，而得於五年後再犯時，再予適用初犯之規定，重行觀察
    、勒戒等程序；倘五年內已經再犯，被依法追訴處罰，縱其
    第三次（或第三次以上）施用毒品之時間在初犯釋放五年以
    後，即與「五年後再犯」之情形有別，且因已於「五年內再
    犯」，顯見其再犯率甚高，原實施觀察、勒戒或強制戒治，
    已無法收其實效，而無五年戒斷期之存在，自無再經觀察、
    勒戒及強制戒治之必要，應由檢察官逕行起訴，最高法院95
    年度台非字第59號判決、95年度台非字第65號判決及95年度
    第7 次刑事庭會議決定足供參照。本件被告前因施用毒品案
    件，經依本院88年度毒聲字第4051號裁定移送觀察、勒戒後
    ，認有繼續施用毒品之傾向，經檢察官聲請，由本院以89年
    度毒聲字第48號裁定移送戒治處所施予強制戒治1年，自89
    年1月27日起送臺灣雲林戒治所施以強制戒治滿3月後，其成
    效經評定合格，無繼續戒治必要，復經本院以89年度毒聲字
    第3544號裁定停止戒治，所餘戒治期間付保護管束，惟其於
    保護管束期間又因違反保護管束應遵守事項情節重大，經本
    院以89年度毒聲字第4726號裁定撤銷停止戒治，令入戒治處
    所施以殘餘期間之強制戒治，迄90年8月8日戒治期滿；其後
    復因違反毒品危害防制條例案件，經本院以94年度訴字第15
    99號刑事判決判處有期徒刑1年2月、10月，應執行有期徒刑
    1年10月確定，入監執行，嗣經本院以96年度聲減字第409
    號裁定減刑，甫於96年7月16日縮短刑期執行完畢，此有臺
    灣彰化地方法院檢察署刑案資料查註紀錄表及臺灣高等法院
    被告前案紀錄表各一份附卷可稽；是被告於96年間再次施用
    毒品之犯行，即與觀察、勒戒或強制戒治執行完畢釋放後五
    年後再犯施用毒品罪之情形有別，應依法論科。
四、按海洛因係毒品危害防制條例所定之第一級毒品，不得非法
    施用。核被告所為，係犯毒品危害防制條例第10條第1項之
    施用第一級毒品罪。被告為施用毒品而持有第一級毒品，其
    持有之低度行為應為施用之高度行為所吸收，不另論罪。又
    被告有如犯罪事實欄所載之前科，有臺灣彰化地方法院檢察
    署刑案資料查註紀錄表及臺灣高等法院被告前案紀錄表各一
    份附卷可稽，被告於受有期徒刑之執行完畢後，五年內再犯
    有期徒刑以上之本罪，為累犯，應依刑法第47條第1項規定
    ，加重其刑。爰審酌被告曾有施用毒品罪，仍再施用本件毒
    品，惟其對他人權益之侵害仍屬有限，於警、偵訊中及本院
    行準備程序與審理時均已坦承犯行，暨其犯罪動機、目的、
    手段、施用之情節等一切情狀，量處如主文所示之刑。
據上論斷，應依刑事訴訟法第273條之1第1項、第299條第1項前
段，毒品危害防制條例第10條第1項，刑法第11條前段、第47條
第1項，判決如主文。
本案經檢察官陳茂榮到庭執行職務
中    華    民    國    97    年    5     月     2    日
                  刑事第三庭      法  官  吳俊螢
以上正本證明與原本無異。
如不服本判決，應於判決送達後10日內，向本院提出上訴書狀，
上訴書狀應「敘述具體上訴理由」，並按他造當事人之人數附繕
本。「切勿逕送上級法院」。
中    華    民    國    97    年    5     月     2    日
                                  書記官  林怡吟
附錄本案論罪科刑法條全文：
毒品危害防制條例第十條
施用第一級毒品者，處六月以上五年以下有期徒刑。


司法院資訊處製作；財團法人民間司法改革基金會備份。
